臺灣臺北地方法院刑事裁定　
109年度訴字第747號
公  訴  人  臺灣臺北地方檢察署檢察官
被      告  陳星文


選任辯護人  顏瑞成律師
上列被告因詐欺案件（107年度偵字第15513號），前經限制出境
、出海，本院裁定如下：
    主  文
陳星文自民國壹佰壹拾年拾壹月拾捌日起延長限制出境、出海捌
月。
    理  由
一、按被告犯罪嫌疑重大，而有相當理由足認有逃亡之虞者，必
    要時法官得逕行限制出境、出海；審判中限制出境、出海每
    次不得逾8月，犯最重本刑為有期徒刑10年以下之罪者，累
    計不得逾5年；其餘之罪，累計不得逾10年；法院延長限制
    出境、出海裁定前，應給予被告及其辯護人陳述意見之機會
    ，刑事訴訟法第93條之2第1項、第93條之3第2項自明。
二、又限制出境、出海處分，性質上屬於限制住居之一種，目的
    在防止被告逃亡，確保被告能於審判時到庭，以利刑事訴訟
    程序之進行，是考量限制出境、出海與否，自應以訴訟之進
    行及證據之調查是否因此而受影響為其判斷依據。再限制住
    居、限制出境、出海僅在保全刑事偵查、審判、執行之順利
    進行，屬於刑事訴訟之保全程序，非為確定被告對於本案是
    否應負擔罪責與是否應科處刑罰之問題，故有關限制出境、
    出海之事由是否具備及是否具有限制出境、出海必要性之審
    酌，並無需如同本案有罪或無罪之判決，應採嚴格證明法則
    ，將所有犯罪事實證明至「無合理懷疑之確信程度」，易言
    之，僅須依自由證明法則，對前揭要件事實證明至讓法院相
    信「很有可能如此」之程度即可。倘依卷內證據，被告犯罪
    嫌疑重大，確有出境、出海滯留他國不歸而逃亡之可能性存
    在，即足影響審判之進行或刑罰之執行，依法當得為必要之
    限制出境、出海強制處分，以確保被告到庭接受審判或執行
    。至被告是否有限制出境、出海之必要，而予以限制出境、
    出海之強制處分，核屬事實認定問題，受訴法院自有依法認
    定裁量，並按訴訟進行程度及其他一切情狀，斟酌認定之權
    。
三、經查：
　㈠被告陳星文因詐欺案件，經檢察官提起公訴，前經本院限制
    出境、出海8月，復於民國110年3月11日準備程序中訊問被
    告後，認被告犯罪嫌疑重大，且有逃亡之虞，衡酌比例原則
    後，自110年3月18日起延長限制出境、出海8月，限制期限
    自110年3月18日至110年11月17日，先予敘明。
　㈡茲被告限制出境、出海期間即將屆滿，經本院於110年10月27
    日準備程序中，訊問被告，並聽取檢察官、被告及其辯護人
    對於本案是否繼續對被告限制出境、出海之意見後，考量被
    告因犯刑法第339條第1項詐欺取財、第2項詐欺得利、同法
    第339條之3第2項違法製作財產權等罪嫌，經檢察官提起公
    訴，被告固否認犯罪，但有起訴書所載各項證據可稽，可認
    被告所涉犯罪嫌疑重大。且本案告訴人花旗（臺灣）商業銀
    行股份有限公司於107年6月22日向臺北市政府刑事警察大隊
    提出告訴，被告隨即於翌（23）日欲搭機出國，在桃園國際
    機場第二航廈出境大廳為警方持臺灣臺北地方檢察署檢察官
    拘票拘提到案，有上開拘票在卷可稽（見107年度偵字第155
    13號、下稱第15513號卷、第15513號卷一第9至10頁）。又
    被告自陳長期前往中國經商，現於中國浙江省寧波市尚有投
    資等語【見第15513號卷一第147頁，109年度訴字第747號卷
    （下稱訴字卷）二第297頁】，且被告名下在中華民國境內
    並無所得及財產，有稅務電子閘門財產所得調件明細表在卷
    可稽（見訴字卷二第305頁）。再者，被告因本案犯罪事實
    ，經告訴人請求損害賠償，業由本院民事庭以109年度重訴
    字第773號判決被告應給付告訴人新臺幣6,374萬1,525元及
    利息確定之事實。衡以被告於本案偵查時即有逃亡之舉，現
    在國內並無固定資產，且無任何所得，復且被告已負有上開
    大額債務至今均未清償，亦未見有任何清償之意思，參以被
    告有於境外工作之能力與經驗，尚有投資在中國，已有逃亡
    之誘因，顯見被告有逃亡之虞。至被告於本院110年10月27
    日準備程序中稱：有與告訴人聲請分期清償債務云云（見訴
    字卷二第297頁），業經告訴代理人到庭稱：被告未曾提出
    等語（見訴字卷二第298頁），復且被告未提出任何證據以
    證其所述，益徵被告所辯，自無足採。本院審酌限制出境、
    出海造成被告目前人身自由不便之程度，尚屬輕微，與限制
    所欲達成保全審判、執行程序順利進行之公益目的相權衡，
    並非不合比例之限制手段。綜上，被告有刑事訴訟法第93條
    之2第1項第2款所定事由，經權衡國家刑事司法權之有效行
    使、社會秩序及公共利益、被告之人身自由之私益及防禦權
    受限制之程度，認於審判中有繼續對其限制出境、出海之必
    要，爰裁定自110年11月18日起延長限制出境、出海8月，並
    由本院通知執行機關即內政部移民署、海洋委員會海巡署偵
    防分署執行之。
據上論斷，依刑事訴訟法第93條之2第1項、第93條之3第2項，裁
定如主文。
中　　華　　民　　國　　110 　年　　11　　月　　8 　　日
　　　　　　　　　刑事第四庭    審判長法　官  陳柏宇
　　　　　　　　　　
　　　　　　　　　                    法  官  曾名阜
　　　　　　　　　
　　　　　　　　　                    法  官  吳明蒼
上正本證明與原本無異。
如不服本裁定，應於裁定送達後5日內向本院提出抗告狀。因疫
情而遲誤不變期間，得向法院聲請回復原狀。
　　　　　　　　　　　　　　　　書記官　陳韻宇
中　　華　　民　　國　　110 　年　　11　　月　　9 　　日